臺灣屏東地方法院刑事判決　　　　　　　　　　　　　九十三年度易字第四二九號
　　公　訴　人　臺灣屏東地方法院檢察署檢察官
　　被　　　告　丙○○　男　三.
　　　 　　　　 丁○○　男　.
右列被告因贓物案件，經檢察官提起公訴（九十三年度偵字第一四六號），本院判決
如左：
    主  文
丙○○、丁○○共同故買贓物，均累犯，各處有期徒刑肆月，如易科罰金，均以佰
元折算壹日。
    事  實
一、丁○○曾於民國八十八年間因竊盜案件，經本院判處有期徒刑六月確定，於八十
    九年八月十五日執行完畢；丙○○曾於九十年間因竊盜案件，經本院判處有期徒
    刑六月確定，於九十一年六月四日執行完畢，均不知悔改。
二、丙○○、丁○○二人明知綽號「小李」之不詳年籍成年男子所持有一九九一年出
    廠、排氣量為二一八四ＣＣ，市價約新台幣（下同）十五萬左右，車號ＶＨ─八
    八九七號之福特牌自用小貨車（該自用小貨車係甲○○所有，於九十二年十一月
    十五日上午八時許，在屏東縣屏東市○○里○○路六五八號前，為不詳姓名之人
    所竊取），係屬來源不明之贓物，竟仍共同基於故買贓物之犯意聯絡，於九十二
    年十一月下旬某日傍晚（起訴書誤為九十二年十一月十五日以後之十一月中下旬
    間某日），在屏東縣竹田鄉頭崙村某處以二千元之低價予以買受後，其二人即輪
    流使用前開自小貨車。嗣於九十二年十二月二十三日二十一時三十五分許，丙○○在屏東縣內埔鄉○○路與壽埤路口，發動該車引擎準備移動該車時，為警當場
    查獲，並扣得車鑰匙一支。
三、案經屏東縣警察局內埔分局報請臺灣屏東地方法院檢察署檢察官偵查起訴。
    理  由
一、訊據被告丙○○、丁○○雖然承認有共同使用前開自小貨車之事實，惟均矢口否
    認有故買贓物之犯行，被告丙○○辯稱：「車子是丁○○介紹我向一個不認識的
    人買的，當時我沒有錢，丁○○叫我向我阿姨沈乙○○借錢，我阿姨不借我，丁○○向我阿姨擔保會還錢，我阿姨才肯借錢，錢是我阿姨拿給丁○○，丁○○再
    拿去給對方，我有跟丁○○去，所以我也不知道車子是誰買的，說是我買的也可
    以，說不是我買的也可以，我不知道是贓車」云云；被告丁○○則辯稱：「我出
    面問丙○○要不要買車子，但他沒錢，是我出面向丙○○的阿姨沈乙○○擔保，
    他阿姨才肯借錢買車，錢是丙○○他阿姨拿給丙○○，他再拿給我，我跟丙○○
    一起去用二千元買的，我不知道是贓車」云云。經查：
  (一)前開自小貨車為被害人甲○○於九十二年十一月十五日上午八時許在屏東市○○
    路六五八號前失竊之物等情，業據被害人甲○○於警詢時指訴綦詳，並有贓物保
    領結、車輛竊盜資料個別查詢報表、屏東縣警察局車輛尋獲受理報案單各一紙，
    及照片八幀在卷可稽，可見前開自小貨車確係被害人甲○○所失竊之物無疑。
  (二)被告丙○○向證人沈乙○○借款二千元，並由被告丁○○出面擔保，證人沈乙○○才將二千元借予被告丙○○等情，業經證人沈乙○○於本院審理時證述明確（
    見本院卷第六三頁至六五頁），核與證人即被告丁○○於本院審理時證述被告丙○○向證人沈乙○○借款二千元之情節相符合（見本院卷第六六頁、第六七頁）
    ，被告丙○○借得該二千元後，即在被告丁○○之帶領下，二人一同前往購買前
    開自小貨車，其等事後均有使用前開自小貨車等情，已據其二人自承在卷，被告
    丙○○為購買前開自小貨車而向證人沈乙○○借款二千元，並由被告丁○○擔保
    借款，且其二人一同前往購買前開自小貨車，事後均有使用前開自小貨車，顯見
    前開自小貨車確係由被告丙○○、丁○○二人所共同購買無誤。
  (三)被告丙○○、丁○○雖均辯稱：小貨車已經故障不會發動，所以價值不高，以二
    千元買入，應為合理之價格云云，惟前開小貨車之價值據被害人甲○○於警詢時
    證稱約值十五萬元等語（見九十二年十二月二十四日警詢筆錄），雖由卷附之車
    輛竊盜資料個別查詢報表所示前開小貨車係八十年出廠，被害人所稱價值約十五
    萬元等語，或係其主觀認定之價值，或有誇大之情形，但前開小貨車外觀正常等
    情，業據被告丙○○、丁○○於本院審理時供述明確，並有前開小貨車照片八幀
    在卷可參，可見前開小貨車雖然有十二年之車齡，但其外觀正常，且經修理後仍
    可正常使用，前開小貨車之市價縱與被害人所述之價格稍有出入，但相差應不致
    太遠，絕非二千元可比擬，被告二人以該車子已故障，以二千元買入應屬合理云
    云，亦非可採。
  (四)被告二人向綽號「小李」之人買受前開自小貨車時，並未取得該貨車之出廠來源
    或行車執照等證明文件等情，已據被告二人供承在卷，而小貨車乃甚為普遍之交
    通工具，駕駛小貨車需有行車執照始足表彰適法持有狀態及免於被警取締，乃社
    會通知之觀念，被告二人為成年人自應有此認識，其竟未取得來源證明，顯有違
    一般交易之常規，若無來源證明文件，依一般人之知識經驗，已足認定該貨車確
    有問題，況被告二人竟然以二千元之低價購得市價約十五萬元左右之車輛，此顯
    有違市場交易價格，其等具有贓物之認識，至為灼然。被告二人辯稱不知為贓車
    云云，係為卸責之詞，不足採信。本件事證明確，被告犯行應堪認定。
二、核被告二人所為，均係犯刑法第三百四十九條第二項之故買贓物罪。又被告二人
    有犯意聯絡及行為分擔，應論以共同正犯。又被告丁○○前於八十八年間因竊盜
    案件，經本院判處有期徒刑六月確定，於八十九年八月十五日執行完畢；被告丙○○曾於九十年間因竊盜案件，經本院判處有期徒刑六月確定，於九十一年六月
    四日執行完畢，有台灣屏東地方法院檢察署刑案資料查註紀錄表及台灣高等法院
    被告前案記錄表在卷可參，其等五年之內再犯有期徒刑以上刑之本罪，均為累犯
    ，應依法各加重其刑。茲審酌被告二人有多項前科，素行不佳，犯罪之動機、目
    的、手段、任意買受來源不明之贓車，助長竊盜歪風，增加贓物追索之困難、所
    得利益及犯罪後矢口否認，毫無悔意等一切情狀，分別量處如主文所示之刑，並
    均諭知易科罰金之折算標準。扣案之車鑰匙一支，與贓物犯罪無涉，自不得予以
    宣告沒收，併此指明。
據上論斷，應依刑事訴訟法第二百九十九條第一項前段，刑法第二十八條、第三百四
十九條第二項、第四十七條、第四十一項第一項前段，罰金罰鍰提高標準條例第一條
前段、第二條，判決如主文。
本案經檢察官黃莉琄到庭執行職務。
中　　  華　　  民　　  國　　九十四　　年　　  三 　　 月　　 十六 　　日
                                      臺灣屏東地方法院刑事第二庭
                                          審判長法  官  黃國永
                                                法  官  蘇碧珠
                                                法  官  余德正
右正本證明與原本無異。
如不服本判決應於收受本判決送達後十日內向本院提出上訴書狀，其未敘述上訴理由
者，並得於提起上訴後十日內向本院補提理由書狀（均須按他造當事人之人數附繕本
）「切勿逕送上級法院」
                                                書記官  潘美碧
中　　  華　　  民　　  國　　九十四　　年　　  三 　　 月　　 十六 　　日
附錄論罪科刑法條：
刑法第三百四十九條第二項
搬運、寄藏、故買贓物或為牙保者，處五年以下有期徒刑、拘役或科或併科一千元以
下罰金。
